en: Marsala wine
xx: Marsala
ar: نبيذ مارسالا
be: Марсала
bg: Марсала
cs: víno Marsala
el: κρασί Μαρσάλα
es: Marsala, vino de Marsala
fa: شراب مارسالا
fi: Marsala, marsala-viini
fo: Marsalavín
fr: vin marsala, vin Marsala AOC, marsala
he: מרסלה
hr: marsala
id: Anggur Marsala
it: vino marsala, vino di Marsala
ja: 強化ワイン
pt: Vinho Marsala, vinho de Marsala
ro: Vin de Marsala
ru: Марсала
sk: Marsala, víno Marsala
sv: Marsalavin
uk: Марсала
zh: 玛萨拉酒

en: port, port wine
an: Vin de Porto
ar: نبيذ بورت
az: Portveyn
be: Партвейн
bg: Порто
ca: Vi de Porto
cs: Portské víno
cv: Портвейн
da: Portvin
de: Portwein
el: Πόρτο
eo: Oporto
es: Oporto, vino oporto
eu: Porto
fa: شراب پورت
fi: Portviini
fo: Portvín
fr: porto
fy: Port
ga: Pórt
gl: Viño do Porto
he: פורט
hr: vinho do Porto
hu: Portói bor, portói
is: Púrtvín
it: Porto
ja: ポートワイン
ka: პორტვაინი
ko: 포르투 포도주
li: Port
lt: Portveinas
lv: Portvīns
mk: Порто
nb: Portvin
nl: port
nn: Portvin
oc: Porto
pl: Porto
pt: Vinho do Porto
ro: Vin de Porto
ru: Портвейн
sh: Porto
sk: Portské víno
sv: Portvin
tr: Porto şarabı
uk: Портвейн
vi: Rượu vang Port
zh: 波特酒

en: red port
de: roter Port, roter Portwein
fi: punainen portviini
fr: porto rouge
hr: crvena luka
hu: kékoportó, vörös portói
it: porto rosso
nl: rode port

en: modified red port
de: modifizierter roter Portwein
fr: porto rouge modifié
hr: modificirani crveni port
it: porto rosso modificato

en: ruby port
hr: rubin luka
it: porto Ruby

en: sherry, sherry wine
af: sjerrie
bg: шери
br: gwin jerez
ca: xerès
cs: sherry
cv: херес
cy: sieri
da: sherry
de: sherry
eo: ŝereo
es: jerez
et: šerri
eu: jerez
fi: sherry
fr: xérès
ga: seiris
gl: xerez
he: שרי
hr: šeri
hu: sherry
hy: խերես
id: sherry
it: sherry
ja: シェリー
kk: херес
ko: 셰리
lb: sherry
lt: cheresas
ms: syeri
nb: sherry
nl: sherry
nn: sherry
pl: sherry
pt: xerez
ru: херес
sh: šeri
sl: šeri
sv: sherry
uk: херес
ur: شیری
vi: sherry
zh: 雪利酒

en: amontillado sherry
de: Amontillado-Sherry
fr: xérès amontillado
hr: amontillado sherry
it: sherry Amontillado

en: blackberry wine
hr: kupinovo vino
it: vino di more

en: brandy
af: brandewyn
ar: براندي
be: брэндзі
bg: бренди
ca: brandi
cs: brandy
cy: brandi
da: brandy
de: weinbrand
el: μπράντυ
es: brandy
et: brändi
eu: brandy
fa: برندی
fi: brandy
fr: brandy
ga: branda
gd: branndaidh
gl: brandy
gu: બ્રાન્ડી
he: ברנדי
hi: ब्रांडी
hr: vinjak
hu: borpárlat
hy: բրենդի
id: brendi
io: brandio
is: brandí
it: brandy
ja: ブランデー, 麩
ka: ბრენდი
ko: 브랜디
lb: wäibrand
lt: brendis
lv: brendijs
ms: brandi
mt: brendi
my: ဘရန်ဒီ
nb: brandy
nl: brandewijn
oc: brandy
pa: ਬਰਾਂਡੀ
pl: brandy
pt: conhaque
ro: vinars
ru: бренди
sd: برانڊي
sr: бренди
sv: brandy
ta: பிராந்தி
te: బ్రాందీ
th: บรั่นดี
tr: brendi
uk: бренді
ur: برینڈی
uz: brendi
vi: brandy
zh: 白兰地

en: eau de vie
de: Obstbrand
es: eau de vie
fr: eau-de-vie, eau de vie
hr: eau de vie
it: acqua di vita
nl: eau de vie

en: vermouth
xx: vermouth
ar: فيرموت
be: Вермут
bg: Вермут
ca: vermut
cs: Vermut
cv: Вермут
cy: fermŵth
de: Wermut
el: Βερμούτ
eo: vermuto
es: vermut, vermú
et: Vermut
eu: Bermut
fa: ورموت
fi: vermutti
ga: Fíon mormónta
gl: vermú
he: ורמוט
hu: vermut
io: Vermuto
is: Vermut
it: vermut
ja: ベルモット
jv: Vermouth
ka: ვერმუტი
ko: 베르무트
lt: Vermutas
mk: Вермут
nb: Vermut
pl: Wermut
pt: vermute
ro: Vermut
ru: Вермут
sk: Vermut
sl: Vermut
sr: Вермут
tl: bermut
tr: Vermut
uk: Вермут
zh: 威末酒

en: whisky
xx: whisky
fi: viski
fr: whisky, scotch whiskey
hu: whisky

en: whiskey
xx: whiskey

en: cognac
bg: коняк
de: Cognac, Kognak
es: coñac
fi: konjakki
fr: cognac
hr: cognac
hu: cognac, konyak
it: Cognac
nl: cognac
sv: cognac, konjak

en: modified cognac
de: modifizierter Cognac
es: cognac modificado
fr: cognac modifié
hr: modificirani konjak
it: cognac modificato

en: cointreau
xx: cointreau
de: Cointreau

en: campari
xx: campari
de: Campari
hr: kampari

en: cider, apple cider
af: sider
an: sidra
ar: سيدر
az: sidr
be: сідр
bg: сайдер
br: sistr
ca: sidra
cs: cider
cv: сидр
cy: seidr
da: æblevin, cider
de: Apfelmost, Apfelschaumwein, Apfelwein
el: μηλίτης
eo: cidro
es: sidra, sidra de manzana
et: siider
eu: sagardo
fa: شراب سیب
fi: siideri
fo: cider
fr: cidre
ga: ceirtlis
gd: lionn-ubhal
gl: sidra
gv: lhune ooyl
he: סיידר
hr: jabučno vino
hu: almabor
hy: խնձորօղի
id: cider
io: cidro
is: síder
it: sidro
ja: シードル
jv: cidher
ka: სიდრი
kk: сидр
ko: 사과주
kw: cider
la: sicera
lt: sidras
lv: sidrs
mk: јаболковина
ml: സിഡാർ
ms: sider
nb: sider
nl: cider, appelcider
nn: sider
oc: pomat
pa: ਸੀਡਰ
pl: cydr, jabłecznik
pt: sidra
ro: cidru
ru: сидр
sh: cider
sk: cíder
sl: jabolčno vino
sq: verë molle
sr: цидер
sv: cider
th: ไซเดอร์
tl: sidra
tr: elma şarabı
uk: сидр
vi: cider
zh: 苹果酒

en: whiskeys
fr: whiskys
hr: viskiji
hu: whiskey-k, whiskey

en: Scotch whisky, Scottish whisky, Scottish whiskey
de: Schottischer Whisky
fi: skottiviski
fr: whisky écossais
hr: škotski viski
hu: skót whiskey
it: whisky scozzese